244Edepot - Archives communales déposées de Fouchécourt
Archives Départementales de la Haute-Saône
Série Edepot
ARCHIVES COMMUNALES DEPOSEES. ARCHIVES DES INTERCOMMUNALITES.
244Edepot - Archives communales déposées de Fouchécourt
1746-1934
244Edepot2-29
Archives Départementales de la Haute-Saône 14B rue Miroudot St Ferjeux 70000 VESOUL
COMMUNE DE FOUCHECOURT
(1) Jusqu'au milieu du XVIII° siècle, Fouchécourt dépendait de la paroisse d'Aboncourt. (2) Voir 244 E dépôt 6/D4, réquisitions (an II-1875). Sources complémentaires aux Archives Départementales de la Haute-Saône: B 6986, déclarations de propriétés dans la commune de Fouchécourt (1749-1753). C 8, administration communale (1687-1743). C 195, transaction sur procès avec les habitants de Gevigney et Mercey au sujet de droits forestiers sur le territoire de Gevigney (1782-1789). C 386, rôles et répartements des impositions (1729-1790). H 280, archives de l'abbaye de Cherlieu concernant Fouchécourt (1770-1792). H 988, archives des Annonciades de Vesoul concernant Fouchécourt (1668-1792). H 1041, idem des Ursuline de Vesoul (1619-1765). 2 E dépôt, archives communales d'Aboncourt.
Modalités d'entrée
Dépôt du 02/05/2005
Dernier ajout le 09/05/2005
Archives publiques
Sommaire
ARCHIVES ANCIENNES
CULTE (1746-1791)
244 Edepot 1-2
ARCHIVES MODERNES
ADMINISTRATION GENERALE DE LA COMMUNE (1790-1907)
244 Edepot 3-6
POPULATION-AGRICULTURE (1836-1906)
244 Edepot 7-9
CONTRIBUTIONS (1829-1916)
244 Edepot 10-11
AFFAIRES MILITAIRES (1832-1920)
244 Edepot 12-14
POLICE-JUSTICE-HYGIENE PUBLIQUE ET SALUBRITE (1849-1909)
244 Edepot 15
ELECTIONS-PERSONNEL COMMUNAL (1840-1914)
244 Edepot 16-17
FINANCES DE LA COMMUNE (1826-1886)
244 Edepot 18-19
EDIFICES COMMUNAUX (1861-1922)
244 Edepot 20
BIENS ET BOIS COMMUNAUX-EAUX (1806-1924)
244 Edepot 21-22
VOIRIE-MOYENS DE TRANSPORT-REGIME DES EAUX (1812-1934)
244 Edepot 23-26
CULTE (1860)
244 Edepot 27
ASSISTANCE ET PREVOYANCE (1913)
244 Edepot 28
INSTRUCTION PUBLIQUE (1838-1890)
244 Edepot 29
- ARCHIVES ANCIENNES
  - CULTE
    - Registre paroissial de Fouchécourt: baptêmes, mariages, sépultures., 1763-1791; 244 Edepot 2; GG2
      Support de substitution
      Cote 5Mi5R23
      Communicabilité
      Communicable
      Non communicable physiquement
      Raison: document microfilmé
      REGISTRE PAROISSIAL
      Thesaurus historique:
      registre paroissial
      Noms géographiques:
      FOUCHECOURT
- ARCHIVES MODERNES
  - ADMINISTRATION GENERALE DE LA COMMUNE
    - Registre de délibérations du conseil municipal., 1790-1839; 244 Edepot 3; D1
      REGISTRE; DELIBERATION
      Thesaurus administratif:
      CONSEIL MUNICIPAL
    - Registre de délibérations du conseil municipal., 1839-1875; 244 Edepot 4; D2
    - Registre de délibérations du conseil municipal., 1875-1907; 244 Edepot 5; D3
    - Registre des rapports des gardes-messier (1790-1792), délibérations et actes divers (an II-1837), réquisitions et actes divers (an II-1875). A l'envers, correspondance et arrêtés du maire (1830-1832)., 1790-1875; 244 Edepot 6; D4
      REGISTRE; DELIBERATION; RAPPORT; CORRESPONDANCE; ARRETE DU MAIRE
      CONSEIL MUNICIPAL; GUERRE
  - POPULATION-AGRICULTURE
    - Mouvement annuel de la population., 1853-1906; 244 Edepot 7; F1
      POPULATION RURALE
    - Recensement quinquennal de la population: états nominatifs., 1836-1906; 244 Edepot 8; F2
      Cote 6Mi115
      DENOMBREMENT DE LA POPULATION
      RECENSEMENT DE POPULATION
    - Statistiques agricoles annuelles (1853-1878), décennales (1882, 1892)., 1853-1892; 244 Edepot 9; F3
      STATISTIQUE
      PRODUCTION AGRICOLE
  - CONTRIBUTIONS
    - Renseignements sur les maisons et usines en construction ou reconstruction (1855-1875). Matrice des patentes (1874). Matrices générales des contributions directes (1829-1831, 1833-1844)., 1829-1875; 244 Edepot 10; G1
      MATRICE D'IMPOSITION
      FISCALITE DES PERSONNES; FISCALITE IMMOBILIERE; FISCALITE PROFESSIONNELLE
    - Matrices générales des contributions directes., 1850-1916; 244 Edepot 11; G2
  - AFFAIRES MILITAIRES
    - Tableaux de recensement des jeunes gens (1837-1914, 1917-1920)., 1837-1920; 244 Edepot 12; H1
      RECENSEMENT MILITAIRE
      CONSCRIPTION
    - Ordres de route (1840-1869). Armée territoriale ou garde nationale mobile: recensement, états nominatifs, avis d'inscription (1868-1874). Habillement (1870). Logement et cantonnement des troupes (1878-1891). Guerre de 1870. (2) Réquisitions (1870-1871)., 1840-1891; 244 Edepot 13; H2
      CONSCRIPTION; GUERRE
    - Garde nationale. Recensement (1840-1848). Extrait du tableau cantonal des citoyens mobilisables (1848). Contrôle général du service ordinaire et de la réserve (s.d.). Bulletins individuels, relevés nominatifs (1832-1850). Etats des mutations (1840-1850). Procès-verbaux des élections (1848-1870). Sapeurs-pompiers. Acquisition d'une pompe à incendie (1891)., 1832-1891; 244 Edepot 14; H3
      LISTE NOMINATIVE; PROCES-VERBAL D'ELECTION
      SAPEUR POMPIER
      garde nationale
  - POLICE-JUSTICE-HYGIENE PUBLIQUE ET SALUBRITE
    - Police locale. Sinistres, déclarations de pertes (1887-1909). Justice. Listes du jury (1849-1872). Exploits d'huissiers (1885-1889). Hygiène publique et salubrité. Choléra (1853-1854)., 1849-1909; 244 Edepot 15; I1
      LISTE NOMINATIVE
      EPIDEMIE; JURY D'ASSISES; SINISTRE
  - ELECTIONS-PERSONNEL COMMUNAL
    - Listes électorales (1841-1843, 1845-1853, 1855-1914)., 1841-1914; 244 Edepot 16; K1
      LISTE ELECTORALE
      ELECTEUR
    - Election du président de la République (1851), vote général pour le rétablissement de l'Empire (1852), plébiscite (1870), élections législatives (1852-1914), élections sénatoriales (1876-1903), élections au conseil d'arrondissement (1861-1914), au conseil général (1858-1913), élections municipales (1848-1912), installations, élections des maires et adjoints (1840-1912): procès-verbaux. Personnel municipal. Fossoyeur (1900)., 1840-1914; 244 Edepot 17; K2
      PROCES-VERBAL D'ELECTION
      ELECTION CANTONALE; ELECTION LEGISLATIVE; ELECTION MUNICIPALE; ELECTION PRESIDENTIELLE; ELECTION SENATORIALE; PERSONNEL
  - FINANCES DE LA COMMUNE
    - Budgets (an XI-an XII, an XIV, 1808-1809, 1811, 1813-1822, 1824-1839, 1841-1870)., An XI-1870; 244 Edepot 18; L1
      BUDGET
      FINANCES COMMUNALES
    - Compte de gestion (1826-1844,1846, 1848, 1850, 1852-1857, 1859). Obligations (1880-1886)., 1826-1886; 244 Edepot 19; L2
      COMPTE DE GESTION
  - EDIFICES COMMUNAUX
    - Maison commune, travaux de réparations (1886). Maison d'école, travaux de réparations (1874). Jardin de l'instituteur, construction d'un mur de clôture (1861). Fontaines, travaux de construction et de réparations (1861-1907). Erection d'un monument aux Morts 1914-1918 (1920). Travaux de réparations à divers bâtiments (1922). Eglise, travaux de réparations (1843, 1922). Refonte d'une cloche (1889). Presbytère, acquisition d'une maison (1863-1867, plan), travaux de réparations (1868), location (1913, 1922). Cimetière, acquisition de terrain (1873)., 1861-1922; 244 Edepot 20; M1
      PLAN
      CIMETIERE; ECOLE; EDIFICE CULTUEL; HOTEL DE VILLE; PRESBYTERE
  - BIENS ET BOIS COMMUNAUX-EAUX
    - Etat des biens ruraux (s.d.). Requête au sujet de la propriété d'un terrain (1806). Délimitation de terrain (1842). Locations de terrains communaux (1819-1912). Locations des voies des charrières, des boues des fontaines et du jeu de quilles (1833-1908). Ventes de terrains (1857-1898). Acquisition de terrain (1873). Eaux. Achat de sources (1870-1872). Aménagement des bois communaux (1817-1820). Procès-verbal de reconnaissances des cantons défensables (1896). Ventes de bois (1856-1924). Listes provisoires des ayants-droits à la répartition du taillis et de la futaie de la coupe affouagère (1852-1887)., 1806-1924; 244 Edepot 21; N1
      PROCES-VERBAL; LISTE NOMINATIVE
      BAUX RURAUX; BOIS; EAU SOUTERRAINE; PATURAGE
    - Répartition du taillis et de la futaie de la coupe affouagère., 1823-1918; 244 Edepot 22; N2
      BOIS
  - VOIRIE-MOYENS DE TRANSPORT-REGIME DES EAUX
    - Voirie urbaine. Rue du Four, rectification (1850-1851). Alignements, élargissement et amélioration des rues (1867-1910). Construction de canaux couverts, de rigoles pavées, d'aqueducs (1878-1891). Pont de Brisevatey, réparations et reconstruction (1875-1933). Etablissement d'une conduite d'eau (1868)., 1850-1933; 244 Edepot 23; O1
      OUVRAGE D'ART; VOIE COMMUNALE
      BRISEVATEY (pont de); FOUCHECOURT; FOUR (rue du)
    - Petite voirie. Atlas des chemins., 1824; 244 Edepot 24; O2
      CHEMIN RURAL
    - Tableaux et état de classement des chemins vicinaux (1843-1867). Chemin vicinal de Fouchécourt à Gevigney, empierrement (1847), élargissement (1871-1891). Chemin vicinal de Fouchécourt à Aboncourt, redressement (1869). Chemin vicinal de Fouchécourt à Hâtre-Moulin, classement, construction (1892-1898). Chemin vicinal de Fouchécourt à Purgerot, acquisition de terrain pour ouverture (1898-1899). Prestations (1865-1914). Ressources (1881)., 1843-1914; 244 Edepot 25; O3
    - Tableau des chemins vicinaux (1884). Délimitation des chemins ruraux (1898, plan). Chemin rural des Varennes, rectification (1856). Chemin rural de Fouchécourt à Hâtre-Moulin, élargissement (1828), réparations (1886-1892). Chemin rural de le Charrière du Bois, projet de classement, élargissement, réparations (1884-1913). Chemin rural d'Aboncourt à l'ancien bac de Fouchécourt, élargissement (1898). Chemin de fer, ligne de Gray à Jussey, demande d'établissement d'une station à Gevigney (1886). Curage des ruisseaux et fossés (1856-1934). Construction de pontceau et d'aqueduc (1853). Plan du moulin du Moulinot (1812)., 1812-1934; 244 Edepot 26; O3
      CHEMIN RURAL; COURS D'EAU; OUVRAGE D'ART; VOIE FERREE D'INTERET LOCAL
      CHARRIERE DU BOIS (LA); FOUCHECOURT; GEVIGNEY-ET-MERCEY; MOULINOT (moulin du); VARENNES (chemin rural des)
  - CULTE
    - Compte de fabrique., 1860; 244 Edepot 27; P1
      VIE RELIGIEUSE
  - ASSISTANCE ET PREVOYANCE
    - Retraites ouvrières et paysannes: listes nominatives., 1913; 244 Edepot 28; Q1
      PROTECTION SOCIALE
  - INSTRUCTION PUBLIQUE
    - Comité local d'instruction primaire, nominations et installations des membres (1838-1849). Listes des enfants admis gratuitement (1872-1880). Liste nominative des enfants de 6 à 13 ans (1890). Rôles trimestriels de la rétribution scolaire (1870-1875). Extraits du registre d'appel (1884-1889)., 1838-1890; 244 Edepot 29; R1
      LISTE NOMINATIVE; ROLE
      VIE SCOLAIRE